臺灣高等法院刑事判決　　　　　　　　96年度上訴字第1428號
上　訴　人
即　被　告　甲○○
上　訴　人
即　被　告　丁○○
上　訴　人
即　被　告　丙○○
上列二人共同
選 任 辯 護人　 柯士斌律師
　　　　　　　　陳惠如律師
上列上訴人因妨害自由等案件，不服臺灣士林地方法院95年度訴
字第298號，中華民國96年1月30日第一審判決（起訴案號：臺灣
士林地方法院檢察署94年度偵字第3643號），提起上訴，本院判
決如下：
    主  文
上訴駁回。
甲○○、丁○○、丙○○均緩刑年。
    事  實
一、緣乙○○於民國（下同）94年1月間某日因友人甘朝琴急需
    用錢，向甲○○借貸新臺幣（下同）3萬元，由乙○○擔任
    保證人，至同年3月中旬止，甘朝琴未按時清償，甲○○多
    次向乙○○催討未果，於同年3月17日甲○○再次以電話向
    乙○○催討，乙○○應允翌日清償，嗣至18日晚間9時許，
    甲○○駕駛車牌號碼FG-5875號自小客車依約到達乙○○位
    於臺北縣淡水鎮○○路127號1樓住處門前收款，因乙○○僅
    交付上開借貸之部分利息2750元，引起甲○○不滿，為使乙○○儘速清償全部借款，乃要求乙○○乘坐FG-5875號自用
    小客車，前往友人住處借貸，以清償前開債務，乙○○因欠
    錢屬實，乃允諾照辦。於途中，甲○○為順利達成討債目的
    ，乃撥打電話給丁○○、丙○○等2 人，請2 人共同前往協
    助追索債務，甲○○於途中先後搭載丁○○、丙○○2 人，
    嗣丁○○、丙○○等2 人上車後，甲○○要乙○○清償全部
    債務，乙○○乃撥打電話給友人黃錠錤借錢，黃錠錤於電話
    中應允借款，甲○○即駕車搭載前開3 人，到達黃錠錤位於
    臺北縣淡水鎮頂田寮2 號住處，因黃錠錤之妻向乙○○表明
    無錢可借貸時，引發甲○○之不滿，甲○○基竟於傷害之故
    意，當場毆打乙○○臉部一下，致乙○○受有上嘴唇輕微腫
    脹及瘀青之傷害，乙○○因借錢無著，且畏懼再遭甲○○毆
    打逼債，不願隨甲○○等人同車離去，詎甲○○、丁○○、
    丙○○等3 人為達成渠等討債之目的，另共同基於以其他非
    法方法剝奪他人行動自由之犯意，不顧乙○○反抗，由丙○○、丁○○分別拉住乙○○之左右手，強行拖入前開自小客
    車後座內，甲○○隨即駕駛該自小客車返回乙○○位於臺北
    縣淡水鎮○○路127 號3 樓住處，限制其行動，不准其外出
    ，而剝奪乙○○之行動自由，並再對乙○○恫稱「如果沒有
    錢就將你押到天亮」、「如果沒有錢就將你打到天亮」，乙○○唯恐甲○○等人對其不利，乃以甲○○之行動電話0000
    000000號撥打給其兒子陳富義借款及求援，嗣陳富義於同日
    晚間11時32分許，接聽其母乙○○電話後，發覺其母乙○○
    言詞有異，乃於電話中佯稱同意押車借錢送至該址，並於掛
    斷電話後立即至派出所報警處理，嗣於同年3 月19日凌晨零
    時30分許，經警到達上址後，當場查獲甲○○、丁○○、丙○○等3 人，乙○○始獲救。
二、案經乙○○訴由臺北縣政府警察局淡水分局報告台灣士林地
    方法院檢察署檢察官偵查起訴。
    理  由
一、本件告訴人乙○○於94年3 月19日至台北縣政府警察局淡水
    分局中山路派出所製作警詢筆錄時，即有提出傷害告訴乙節
    ，除據其陳述在卷外，並經證人即承辦本案之台北縣政府警
    察局淡水分局中山路派出所員警林健新於原審準備程序中證
    述：乙○○當時有提出驗傷單，表示要提起傷害及妨害自由
    之告訴；警詢筆錄未記載乙○○要提出傷害告訴，應該是伊
    打電腦的時候疏忽，未輸入她要提出傷害告訴的部分；偵查
    卷中乙○○之照片是在派出所時，乙○○表示她的嘴角有受
    傷，渠等幫她拍照存證等語（見原審95年6月21日準備程序
    筆錄第3頁），應認告訴人乙○○於案發後製作警詢筆錄時
    ，即在法定時間內提出對被告甲○○之傷害告訴，是其傷害
    告訴合法，先予敘明。
二、訊據被告甲○○，固坦承乙○○與甘朝琴向其借錢，因未按
    時清償債務，其當日依約前往收款，因乙○○僅欲交付2 千
    餘元遭其拒絕後，由其與丁○○、丙○○3 人載乙○○至黃
    錠錤家中借錢，並未借到，之後即載乙○○回她住處，由乙○○以其行動電話打給她兒子陳富義借錢之事實，被告丁○○、丙○○2 人固坦承與被告甲○○共同載乙○○至黃錠錤
    家中借錢，並未借到，之後即載乙○○回她住處之事實，惟
    均矢口否認涉有上開罪嫌，均辯稱：當天是乙○○自己打電
    話給甲○○說要還債，甲○○剛好約丁○○、丙○○要去唱
    卡拉ＯＫ，所以一起出去，是乙○○主動帶渠等去向友人黃
    錠錤借錢，因為乙○○要渠等配合說是黃錠錤欠乙○○六合
    彩賭債6 萬元，渠等不願配合，所以借不到錢，之後乙○○
    主動要回她住處再向友人借錢，渠等並未毆打、恐嚇及妨害
    乙○○之行動自由云云。
三、惟查：
（一）上揭事實，迭據證人即告訴人乙○○於偵查、原審及本院
      審理中證述甚詳，復有乙○○受傷照片、馬偕紀念醫院出
      具之診斷證明書各1紙附卷可稽；而乙○○於94年3月19日
      凌晨4時零3分，由家人陪同至馬偕紀念醫院淡水急診，乙○○主訴被打，上唇腫、腰和背會痛。經初步評詁生理徵
      象穩定，神智清楚、昏迷指數滿分。上嘴唇輕微腫脹及瘀
      青。所述背部、下腹、兩下肢輕微疼痛但外觀正常。建議
      冰敷及開立止痛藥處方等情，有馬偕紀念醫院95年11月20
      日馬院醫急字第0950003715號函一份附卷可參。另證人陳
      富義於原審審理中證述：有看到乙○○嘴角流血，眼眶腫
      腫的等語（見原審96年1月16日審判筆錄第14頁），核與
      證人即處理本案之員警林健新於原審審理中詰證稱：在現
      場乙○○好像嘴角有受傷，回派出所後有替她照相等語 (
      見同上筆錄第21頁）相符，足見乙○○為警救獲時，嘴唇
      確有上開傷勢。
（二）又被告甲○○自承乙○○欠3 萬元，但乙○○當天是要去
      向友人黃錠錤借6 萬元等情，是乙○○指訴欠3 萬元但被
      告甲○○要其還6萬元乙節，應屬非虛。被告甲○○既已
      要求乙○○當日務必償還6萬元，且共同驅車前向友人黃
      錠錤借錢，卻借錢無著，則告訴人乙○○指稱被告甲○○
      於此盛怒情況下掌摑其臉，應不違常情；此外，復有記載
      黃錠錤報案打架之台北縣政府警察局淡水分局興仁派出所
      94年3月18日工作紀錄簿記影本一份在卷可稽（附於偵查
      卷第96頁），而證人黃錠錤在95年2月10日中風送醫救治
      出院後，常無法記起事情，不記得當天是誰報案等情，業
      據證人黃錠錤於偵查中證述在卷（見偵查卷第88頁），是
      其已無法傳喚對質，而證人黃錠錤之子黃明昌於偵查中證
      述：當天是伊報案，只聽到很吵等語（見偵查卷第90頁）
      ，於原審審理中證述：伊看被告3人及乙○○等一大堆人
      來伊家要錢，伊以為是強盜就報警，被告甲○○及乙○○
      有進入伊住處，伊有聽到男聲及女聲向伊父親要錢等語（
      見原審96年11月16日審判筆錄第），足認被告甲○○當日
      亦有要求黃錠錤出借款項。至於證人黃明昌雖又證述：沒
      有注意被告與乙○○間是否有何肢體動作等語（見原審同
      上審判筆錄第19頁），然其係未注意，而非確認沒有此情
      ，故尚不得據為有利於被告甲○○之認定，應認為被告甲○○確有在證人黃錠錤上址住處毆打乙○○，並造成乙○○受有上開傷害甚明。
（三）告訴人乙○○既因借錢無著遭被告甲○○毆打，則在確定
      無法借到錢，且畏懼再被毆打逼債之情況下，乙○○當無
      自願隨被告3人同車離去之理，則其指訴因遭毆打後，不
      願隨甲○○等人同車離去時，被告3人為達渠等討債之目
      的，不顧其反抗，由被告丙○○、丁○○分別拉住其左右
      手，強行拖入前開自小客車後座內駛離乙節，亦不違常情
      。而被告甲○○3人將告訴人乙○○強制帶離黃錠錤上址
      返回乙○○住處後，仍脅迫乙○○去借錢還債，並恫稱「
      如果沒有錢就將你押到天亮」、「如果沒有錢就將你打到
      天亮」，乙○○只得打電話向其子陳富義借錢，並叫陳富
      義先將車子押給被告甲○○，再借錢來還，且乙○○被載
      回住處時，因為被告3人都在門邊，乙○○沒有辦法跑，
      跑不掉，只是去上一下廁所，被告他們就說去這麼久，叫
      乙○○趕快出來等情，亦據告訴人乙○○於原審審理中證
      訴甚詳（見原審96年1月16日審判筆錄第6、7頁），並經
      證人陳富義於原審審理中證述：伊母親乙○○在電話中說
      高利貸跟她索錢，問車子可否拿去借錢，幫她還債，電話
      中伊母親語調會顫抖，好像很害怕的樣子，她有說被載到
      山上被他們打；報警後伊和員警一起到伊母親住處，被告
      3人和伊母親都坐在客廳，伊母親一直說她很難過，她嘴
      角流血，眼眶腫腫的等情屬實（見原審96年1月16日審判
      筆錄第14頁）。衡諸常情，告訴人乙○○既遭被告甲○○
      等3人強押帶至其住處，而渠等強押乙○○之目的，即要
      乙○○籌錢還債，此從告訴人乙○○於深夜時分，急電其
      子押車借錢之窘況可得證明，而被告3人在未達其目的前
      ，當無任由乙○○自由離去或出入之理，應認告訴人乙○○在其住處雖未被加以有形之身體束縛，然在其未還清借
      款前不得自由外出之情況下，被告3人有將乙○○置於自
      己實力支配之下，而剝奪乙○○之行動自由甚明。
（四）至被告丁○○、丙○○雖辯稱當天只是要去唱卡拉ＯＫ，
      並非要一起去討債云云，然被告甲○○於原審訊問時已供
      承因為怕乙○○朋友找麻煩，所以打電話給本來約好要去
      唱歌的丁○○、丙○○一起去等語（見原審95年5月3日準
      備程序筆錄第2、3頁），足見被告甲○○找被告丁○○、
      丙○○時，即有要渠等共同前往索債之意，而被告丁○○
      、丙○○嗣亦與被告甲○○偕同乙○○前去向友人黃錠錤
      借錢還債，並強行將乙○○帶離黃錠錤住處，又共同將乙○○強押至其住處籌還借款，應認被告丁○○、丙○○2
      人與被告甲○○間，不僅具有犯意之聯絡且有行為之分擔
      ，渠等為共同正犯亦明。
（五）綜上所述，被告等所辯均不足採信；本案事證明確，被告
      3人之犯行洵堪認定。
四、按被告行為後，94年2 月2 日修正公布之刑法已於95年7 月
    1 日生效施行，其中第2 條第1 項「行為後法律有變更者，
    適用行為時之法律。但行為後之法律有利於行為人者，適用
    最有利於行為人之法律」之規定，係規範行為後法律變更所
    生新、舊法律比較適用之準據法，並非刑法實體法律，自不
    生行為後法律變更之比較適用問題，故刑法修正施行後，應
    適用該修正後之第2 條第1 項之規定，依「從舊、從輕」之
    原則比較新、舊法律之適用；又比較新舊法時，應就罪刑有
    關之共犯、未遂犯、想像競合犯、牽連犯、連續犯、結合犯
    ，以及累犯加重、自首減輕暨其他法定加減原因（如身分加
    減）與加減例等一切情形，綜其全部罪刑之結果而為比較後
    ，再適用有利於行為人之法律處斷，而不得一部割裂分別適
    用不同之新、舊法（最高法院24年上字第4634號、29年上字
    第964 號判例意旨及最高法院95年度第8 次刑事庭會議決議
    參照）。經查：
  (一)關於罰金刑：刑法第277條第1項傷害罪，其法定刑有關罰金
    部分為（銀元）1000元以下罰金；同法第302條剝奪他人行
    動自由罪，其法定刑有關罰金部分為（銀元）300元以下罰
    金。查刑法分則編各罪所定罰金刑之貨幣單位原為銀元，修
    正前刑法第33條第5款規定：「罰金：1元（銀元）以上。」
    ，而依罰金罰鍰提高標準條例規定，就72年6月26日前修正
    之刑法部分條文罰金數額提高2至10倍，其後修正者則不提
    高倍數，並依現行法規所定貨幣單位折算新臺幣條例規定，
    以銀元1元折算新臺幣3元。修正後刑法第33條第5款規定：
    「罰金：新臺幣1000元以上，以百元計算之。」，刑法第
    33條第5款所定罰金貨幣單位經修正為新臺幣後，刑法分則
    各罪所定罰金刑之貨幣單位亦應配合修正為新臺幣，為使刑
    法分則編各罪所定罰金之最高數額與刑法修正前趨於一致，
    乃增訂刑法施行法第1條之1：「中華民國94年1月7日刑法修
    正施行後，刑法分則編所定罰金之貨幣單位為新臺幣。94年
    1月7日刑法修正時，刑法分則編未修正之條文定有罰金者，
    自94年1月7日刑法修正施行後，就其所定數額提高為30倍。
    但72年6月26日至94年1月7日新增或修正之條文，就其所定
    數額提高為3倍。」。從而，刑法修正後刑法分則編各罪所
    定罰金刑之最高數額，適用刑法施行法第1條之1之規定後，
    並無不同，即對被告並無有利或不利之情形；惟修正後刑法
    第33條第5款所定罰金刑最低數額，較之修正前提高，自以
    修正前刑法第33條第5款規定有利於被告。
  (二)關於易科罰金：修正前刑法第41條第1 項前段規定：「犯最
    重本刑為五年以下有期徒刑以下之刑之罪，而受六個月以下
    有期徒刑或拘役之宣告，因身體、教育、職業、家庭之關係
    或其他正當事由，執行顯有困難者，得以1 元以上3 元以下
    折算1 日，易科罰金。」，而被告行為時之易科罰金折算標
    準，依95年7 月1 日修正條文施行前罰金罰鍰提高標準條例
    第2 條之規定（該條業經總統於95年5 月17日公布刪除，並
    自95年7 月1 日失效），就其原定數額提高為100 倍折算1
    日，則被告行為時之易科罰金折算標準，應以銀元100 元至
    300 元折算1 日，經折算為新臺幣後，係以新臺幣300 元至
    900 元折算為1 日；惟修正後之刑法第41條第1 項前段則規
    定：「犯最重本刑為5 年以下有期徒刑以下之刑之罪，而受
    6 個月以下有期徒刑或拘役之宣告者，得以新臺幣1000 元
    、2000元或3000元折算1 日，易科罰金。」，比較修正前後
    之易科罰金折算標準，以適用修正前刑法第41條第1 項前段
    及修正前罰金罰鍰提高標準條例第2 條之規定較有利於被告
    。
  (三)綜上所述，本件經綜合觀察全部罪刑比較之結果，依修正後
    刑法第2條第1項前段規定，適用修正前刑法第41條第1項前
    段、第33條第5款及修正前罰金罰鍰提高標準條例第2條之規
    定，對被告較有利，自應全部適用修正前刑法相關規定而為
    論科。
五、被告甲○○、丁○○、丙○○3人自證人黃錠錤上址住處，
    強押告訴人乙○○上車返回其住處，並脅迫其籌錢還債，不
    准其外出，限制其行動自由。核渠等所為，係犯刑法第302
    條第1項之以其他非法方法剝奪人之行動自由罪，而被告3人
    於剝奪乙○○行動自由繼續中，對其喝稱「如果沒有錢就將
    你押到天亮」、「如果沒有錢就將你打到天亮」等恐嚇言語
    ，自屬包含於妨害行動自由之同一意念中，不另構成刑法第
    305條之恐嚇罪，而被告3人於告訴人住處強逼告訴人籌錢還
    債之強制犯行，應為剝奪他人行動自由之高度行為所吸收，
    亦不另論罪。被告甲○○毆打告訴人乙○○成傷之行為，則
    另犯同法第277條第1項之傷害罪。被告3人就上開剝奪他人
    行動自由之犯行，具有犯意聯絡及行為分擔，已如前述，均
    應論以共同正犯（修正前刑法第28條規定：「二人以上共同
    實施犯罪之行為者，皆為正犯。」，修正後該條規定為：「
    二人以上共同實行犯罪之行為者，皆為正犯。」，揆諸本條
    之修正理由，係為釐清陰謀共同正犯、預備共同正犯、共謀
    共同正犯是否合乎本條之正犯要件，並將陰謀共同正犯、預
    備共同正犯剔除於本條適用之外，以符合近代刑法之個人責
    任原則、法治國人權保障思想及犯罪支配理論。惟本件被告
    3人間就前開犯行具有犯意聯絡及行為分擔，不論依修正前
    或修正後之規定，均屬共同正犯，對被告2人並無有利或不
    利之情形，故毋庸比較新舊，應逕行適用裁判時之法律）。
    另被告甲○○係因不滿乙○○借錢無著始毆打乙○○犯傷害
    罪，嗣因乙○○不願與渠等一同離去始另行起意而強行帶走
    乙○○犯妨害自由罪，故被告甲○○所犯前開傷害罪及妨害
    自由罪2罪間，犯意各別，手段殊異，應予分論併罰，公訴
    人認係具有方法、結果之牽連關係，容有誤會；再被告3 人
    自強押乙○○離開黃錠錤家至返回其住處，並脅迫乙○○籌
    錢還債，不准其外出，限制其行動自由等行為，均係在一妨
    害自由之行為繼續中，應為單純一罪，公訴人認係連續犯，
    亦有誤會。
六、原審認事證明確，適用上開規定，並審酌被告3人之素行尚
    稱良好、並無前科紀錄，被告甲○○身為主謀，所涉情節較
    重，被告丁○○、丙○○聽命於甲○○，所涉情節較輕，渠
    3人對於告訴人之人身危害及犯後均矢口否認犯行，不見悔
    意等一切情狀，分別量處如原判決主文所示之刑，並均依修
    正前刑法第41條第1項前段規定，諭知易科罰金之折算標準
    。於判決理由詳予論述，經核認事用法及量刑均無不合。被
    告3人提起上訴仍否認犯罪，為無理由，均應駁回。末查被
    告3人前未曾因故意犯罪受有期徒刑以上刑之宣告，有本院
    被告前案紀綠表1份在卷可按，且被告於本院審理中，已與
    告訴人達成和解，賠償其損害，有和解書、和解筆錄附卷足
    憑；本院認被告3人受此偵審訴訟程序及刑之宣告等教訓，
    當知警惕，信無再犯之虞，所宣告之刑以暫不執行為適當，
    爰均併宣告緩刑3年，以勵自新。
七、1.公訴意旨另認：被告甲○○對乙○○恫稱「你朋友借貸3
    萬元，今日你要還6萬元」、「如果你今日不還，就要還12
    萬元」，等足生損害於生命、身體、財產之事項恐嚇乙○○
    ，致乙○○心生畏怖，此部分係犯刑法第305條之恐嚇罪云
    云。惟查：刑法第305條之恐嚇罪，係指以使人生畏怖心為
    目的，而通知將加害之旨於被害人而言，本件被告甲○○雖
    告知告訴人乙○○上情，然上開言語僅告知告訴人若不還錢
    ，債權金額要增加，並未有何加害於生命、身體、財產之事
    項通知，即其並未以任何禍害之通知，使人心生畏怖，故應
    不構成恐嚇罪。
    2.公訴意旨又認：被告甲○○對乙○○恫稱「如果沒有錢就
      將你押到天亮」、「如果沒有錢就將你打到天亮」等語亦
      構成恐嚇，惟此部分為剝奪他人行動自由之部分行為，已
      如前述，故不另構成恐嚇罪。
    3.公訴意旨另認：被告甲○○在黃錠錤住處毆打乙○○時，
      被告丁○○、丙○○2 人在旁拿著棍子，對乙○○恫稱「
      還沒有輪到我，等一下輪到我」、「等一下等我打」以恐
      嚇乙○○，此部分亦涉恐嚇罪嫌云云。惟查：告訴人乙○○於偵查及原審審理，均指訴被告3人載其去小坪頂，由
      被告甲○○對其拳打腳踢，被告丁○○、丙○○2人在旁
      拿著棍，對其恫稱「還沒有輪到我，等一下輪到我」、「
      等一下等我打」等語（見偵查卷第82頁，原審96年1月16
      日審判筆錄第4頁、第5頁），故公訴意旨稱被告丁○○、
      丙○○2人在黃錠錤住處，於被告甲○○毆打告訴人乙○○時在旁拿著棍子，對乙○○恫稱上開言語以恐嚇乙○○
      云云，已與告訴人指訴之內容不符，且遍查全卷，亦無相
      關依據足作此認定；再告訴人乙○○雖於偵查及原審審理
      中，一再指陳被告3人將其載至北投小坪頂，由被告甲○○出手毆打，餘被告2人則持棍在旁恐嚇助勢云云，然依
      告訴人乙○○之指訴，被告甲○○不僅打其頭、背部，且
      用腳踢其肚子，其並因被踢而跌倒在地，並造成其腳部擦
      傷（見偵查卷第82頁）；全身都被打，被打到地上，撞到
      石頭，致其腰、臉、肩膀都是傷（見原審96年1月16日審
      判筆錄第5頁），若其指訴為真，則在被告甲○○拳打腳
      踢且將之打倒在地之情況下，其當受有多處且嚴重之傷害
      ，然依上開卷附馬偕紀念醫院診斷證明書及該院95年11
      月20日馬院醫急字第0950003715號函觀之，告訴人乙○○
      雖主訴被打，上唇腫、腰和背會痛，然經初步評詁生理徵
      象穩定，神智清楚、昏迷指數滿分、上嘴唇輕微腫脹及瘀
      青而已。所述背部、下腹、兩下肢輕微疼痛但外觀正常。
      建議冰敷及開立止痛藥處方等情，已如前述，是其不僅無
      多處傷勢，且亦無所指之腳部擦傷，僅有上嘴唇輕微腫脹
      及瘀青而已，是尚難認其指訴被告3人將之載至北投小坪
      頂予以毆打及恐嚇之情為真，此部分無法證明被告丁○○
      及丙○○涉有恐嚇罪嫌。
    4.綜上所述，公訴人所指前開1至3恐嚇罪嫌部分，分別因上
      開理由而不構成，本應為無罪之諭知，惟公訴人認此恐嚇
      罪與前開經論罪科刑之傷害及妨害自由罪具有裁判上1罪
      之關係，爰不另為無罪之諭知。
據上論斷，應依刑事訴訟法第368條、刑法第74條第1項第1款，
判決如主文。
本案經檢察官吳國南到庭執行職務。
中　　華　　民　　國　　96　　年　　6　　月　　7　　日
　　　　　　　　　刑事第十六庭  審判長法　官  葉騰瑞
　　　　　　　　　　　　　　　　　　  法　官  莊明彰
　　　　　　　　　　　　　　　　　　  法　官  吳鴻章
以上正本證明與原本無異。
妨害自由部分如不服本判決，應於收受送達後十日內向本院提出
上訴書狀，其未敘述上訴之理由者並得於提起上訴後十日內向本
院補提理由書（均須按他造當事人之人數附繕本）。
其他部分不得上訴。
                                      書記官  魏淑娟
中　　華　　民　　國　　96　　年　　6 　　月　　7 　　日
附錄：本案論罪科刑法條全文
中華民國刑法第302條
（剝奪他人行動自由罪）
私行拘禁或以其他非法方法，剝奪人之行動自由者，處 5 年以下
有期徒刑、拘役或 3 百元以下罰金。
因而致人於死者，處無期徒刑或 7 年以上有期徒刑，致重傷者，
處 3 年以上 10 年以下有期徒刑。
第 1 項之未遂犯罰之。
中華民國刑法第277條
（普通傷害罪）
傷害人之身體或健康者，處 3 年以下有期徒刑、拘役或 1 千元
以下罰金。
犯前項之罪因而致人於死者，處無期徒刑或 7 年以上有期徒刑；
致重傷者，處3年以上10年以下有期徒刑。
